---
title: "Datos espaciales y mapeo en R."
author: "Luis Daniel Ríos Díaz"
date: "27/2/2020"
output:
  html_document: default
  pdf_document: default
  word_document: default
editor_options: 
  chunk_output_type: inline
---
## Establecer directorio e instalar los paquetes necesarios.
```{r setup, include=TRUE, warning=FALSE, message=FALSE}
setwd("C:/Users/ldani/OneDrive/Escritorio/R/Siste/DATA _ R SISTES")
library(ggplot2)  
library(dplyr)  
library(rgdal)  
library(raster) 
library(ggsn) 
library(rworldmap)  
library(ggsci)
library(gridExtra)
```

## Definir archivos con datos de ocurrencia por especie.
```{r, include=TRUE, warning=FALSE, message=FALSE}
Fpendul <- read.csv("F.pendul.csv", sep = ",",row.names = NULL)
Pcarinat <- read.csv("P.carinat.csv", sep = ",")
Pfelic <- read.csv("P.felic.csv", sep = ",")
vars <- c("scientificName", "decimalLongitude",
          "decimalLatitude")
Pcarinat_trim <- Pcarinat %>% dplyr::select(one_of(vars))
Pfelic_trim <- Pfelic %>% dplyr::select(one_of(vars))
Fpendul_trim <- Fpendul %>% dplyr::select(one_of(vars))
```

## Establecer archivos shape para cada país. 
```{r, include=TRUE, warning=FALSE, message=FALSE}
Bra_shp <- shapefile("C:/Users/ldani/OneDrive/Escritorio/R/Siste/DATA _ R SISTES/BRA_adm1.shp")
Bol_shp <- shapefile("C:/Users/ldani/OneDrive/Escritorio/R/Siste/DATA _ R SISTES/BOL_adm1.shp")
```

## Generar mapa a partir de archivos shape y ocurrencia de especies. 
```{r, include=TRUE, warning=FALSE, message=FALSE, fig.show='hide'}
(sp_map <- ggplot() + 
    geom_polygon(data = Bra_shp,
                 aes(x = long, y = lat, group = group),
                 fill = NA, colour = "black") +
    geom_polygon(data = Bol_shp,
                     aes(x = long, y = lat, group = group),
                     fill = NA, colour = "black") +
    geom_point(colour = "blue", alpha = 0.5,
               aes(x = decimalLongitude, y = decimalLatitude),
               data = Fpendul_trim) +
    geom_point(colour = "red", alpha = 0.5,
                   aes(x = decimalLongitude, y = decimalLatitude),
                   data = Pcarinat_trim) +
    theme_bw() +
    xlab("Longitude") +
    ylab("Latitude") + 
    coord_quickmap())
```
+ Plotear incluyendo flecha al norte.
```{r, include=TRUE, warning=FALSE, message=FALSE}
north2(sp_map, x = 0.2, y = 0.3, scale = 0.1, symbol = 10)
```

## Generar mapa en R con ocurrencia de especies a partir del paquete "rworldmap".
```{r, include=TRUE, warning=FALSE, message=FALSE, fig.show='hide'}
world <- getMap(resolution = "low")
saf_countries <- c("Brazil","Bolivia")
world_saf <- world[world@data$ADMIN %in% saf_countries, ]
(sp_map <- ggplot() + 
        geom_polygon(data = world_saf,
                     aes(x = long, y = lat, group = group),
                     fill = NA, colour = "black") + 
        geom_point(colour = "blue", alpha = 0.5,
                   aes(x = decimalLongitude, y = decimalLatitude),
                   data = Fpendul_trim) +
        geom_point(colour = "red", alpha = 0.5,
                   aes(x = decimalLongitude, y = decimalLatitude),
                   data = Pcarinat_trim) +
        theme_bw() +
        xlab("Longitude") +
        ylab("Latitude") + 
        coord_quickmap())
```
+ Plotear incluyendo flecha al norte.
```{r, include=TRUE, warning=FALSE, message=FALSE}
north2(sp_map, x = 0.2, y = 0.3, scale = 0.1, symbol = 10)
```

## Generar mapa a partir de archivo shape con ecoregiones de Morrone y ocurrencia de especies.
```{r, include=TRUE, warning=FALSE, message=FALSE, fig.show='hide'}
Morrone_shp <- shapefile("C:/Users/ldani/OneDrive/Escritorio/R/Siste/DATA _ R SISTES/Lowenberg_Neto_2014.shp")
Morrone <- fortify(Morrone_shp, region = "Subregio_1")
(map_Morrone <- ggplot() +
        geom_polygon(data = Morrone,
                     aes(x = long, y = lat, group = group, fill = id),
                     color = "black", size = 0.5) +
        geom_point(colour = "blue", alpha = 0.5,
                   aes(x = decimalLongitude, y = decimalLatitude),
                   data = Fpendul_trim) +
        geom_point(colour = "red", alpha = 0.5,
                   aes(x = decimalLongitude, y = decimalLatitude),
                   data = Pcarinat_trim) +
        theme_classic() +
        theme(legend.position="bottom") +
        theme(legend.title=element_blank()) + 
        xlab("Longitude") +
        ylab("Latitude") + 
        coord_quickmap())
```

+ Editar escala de colores en el mapa y plotear incluyendo flecha al norte .
```{r, include=TRUE, warning=FALSE, message=FALSE}
map_Morrone1 = map_Morrone + scale_fill_startrek() + scale_color_simpsons()
north2(map_Morrone1, x = 0.2, y = 0.3, scale = 0.1, symbol = 10)
```
